# 关于销售折扣的账务处理

提问人：jo 的大头 时间：2015-12-22 00:23:21
请教陈版主及各位大神，关于销售折扣的账务处理。企业销售折扣，如果折扣和销售金额在同一张发票上体现，那么可以按净额确认收入，但如果没有或者企业根本没有开票，则应该按原值确认收入，折扣额进入销售费用，不知道我这样理解对不对。

回答人：chenyiwei
会计上对销售折扣都应冲减销售收入处理，一般不会出现计入销售费用的情况。这与是否在同一张发票上注明无关。